臺灣高等法院臺南分院刑事判決　　　　　　　　　九十四年度上易字第一二號　Ａ
　　　上　訴　人
　　　即　被　告　甲　○　○
　　　選任辯護人　楊　國　宏　律師
右上訴人因竊盜案件，不服臺灣臺南地方法院九十三年度易緝字第一０九號中華民國
九十三年十一月二十九日第一審判決（起訴案號：臺灣臺南地方法院檢察署九十一年
度偵字第一一七八九號），提起上訴，本院判決如左：
      主      文
原判決撤銷。
甲○○連續結夥三人以上竊盜，處有期徒刑柒月。
      事      實
一、甲○○與吳姓、林姓男子（真實姓名年籍不詳）三人共同基於意圖為自己不法所
    有之概括犯意，連續於九十一年十月二十九日十八時許，在臺南市○○路○段三
    二五號「萬客隆量販店」內，以購物夾帶方式，竊得不明品牌洋酒十二瓶，得手
    後甲○○分得新臺幣（下同）三千元其餘由吳姓與林姓男子分得。嗣又於同年十
    一月六日十七時十五分許，以購買衛生紙三箱、休閒襪五雙為障眼法，將蜜妮高
    防曬乳液二瓶、約翰走路威士忌洋酒十二瓶、麥卡倫威士忌十二瓶、峰牌香菸五
    百包、旁氏白化妝水二瓶、Ｓ舒酸定護理牙膏九十支及多芬乳霜洗面乳二瓶等物
    夾帶裝入其中二只衛生紙紙箱內，使收銀員不能發覺，以三箱衛生紙及五雙休閒
    襪之價格結帳，於同年十一月六日十七時十五分許，得手後正欲離去之際，為該
    量販店職員乙○○透過監視錄影帶發覺報警當場查獲。而上開蜜妮高防曬乳液二
    瓶值二六四．七六元、約翰走路威士忌洋酒十二瓶值九０一七．一四元、麥卡倫
    威士忌十二瓶值九九三一．四三元、峰牌香菸五百包值二七八五七．一四元、旁
    氏白化妝水二瓶四四六．六七元、Ｓ舒酸定護理牙膏九十支值一五三八五．五元
    及多芬乳霜洗面乳二瓶值三七．０九四元，共計竊取值六萬三千二百八十一．六
    八元。
二、案經臺南市警察局第五分局報請臺灣臺南地方法院檢察署檢察官偵查起訴。
      理      由
一、訊之上訴人即被告甲○○對犯罪事實，為有罪陳述，並同意以簡式審判程序終結
    本案，核與證人乙○○於警詢及原審準備程序所結證等節相符，並有送貨單一張
    、贓物認領保管單一紙、查獲列印影像九張等附卷可稽。而上開蜜妮高防曬乳液
    二瓶值二六四．七六元、約翰走路威士忌洋酒十二瓶值九０一七．一四元、麥卡
    倫威士忌十二瓶值九九三一．四三元、峰牌香菸五百包值二七八五七．一四元、
    旁氏白化妝水二瓶四四六．六七元、Ｓ舒酸定護理牙膏九十支值一五三八五．五
    元及多芬乳霜洗面乳二瓶值三七．０九四元，共值六萬三千二百八十一．六八元
    ，有電腦計價之送貨單一紙在卷足憑（送貨單金額為六六四四六元係含百分之五
    稅額）。被告自白核與事證相符，其罪證明確，犯行洵堪認定。
二、被告甲○○與吳姓、林姓男子三人共同以購買夾帶之障眼法，內藏不明品牌洋酒
    十二瓶及蜜妮高防曬乳液二瓶、約翰走路威士忌洋酒十二瓶、麥卡倫威士忌十二
    瓶、峰牌香菸五百包、旁氏白化妝水二瓶、Ｓ舒酸定護理牙膏九十支及多芬乳霜
    洗面乳二瓶等物裝入其中二只衛生紙紙箱內，使收銀員不能發覺，僅以三箱衛生
    紙及五雙休閒襪之價格結帳，而竊取蜜妮高防曬乳液等物品，核其所為，係犯刑
    法第三百二十一條第一項第四款結夥三人以上竊盜罪，被告與不詳姓名成年人二
    人間有犯意之聯絡及行為之分擔，均為共同正犯。又被告所為數行為，時間緊接
    ，所犯罪名相同，顯係基於概括犯意為之，為連續犯，爰依刑法第五十六條之規
    定以一罪論，並加重其刑。
三、原審以被告於準備程序中，就犯罪事實為有罪陳述，認罪證明確，因予簡式判決
    量處有期徒刑七月，固非無見，惟原判決依簡式判決引用檢察官聲請簡易判決處
    刑聲請書所載，僅補正被告於九十一年十月二十九日十八時，以相同之方式，竊
    得洋酒二箱（十二瓶）外，未就聲請事實詳為調查，被告所竊得物品數量及價值
    均未予調查，對事實認定，顯有不當，酌量刑度，更屬失據。上訴意旨，空言指
    摘原判決量刑過重，雖無理由，然原判決既有可議，自屬無可維持，自應由本院
    將原判決撤銷改判，以期適法。爰審酌被告已有偽造有價證券、詐欺等罪經臺灣
    臺北地方法院通緝，利用大賣場結帳作業漏洞，夾帶矇混方式竊取他人之物，得
    手物品，價達六萬餘元，犯後仍不供出共犯，並逃匿經通緝歸案，雖大部分物品
    經被害人領回，且自白犯行，然其惡性仍屬不輕等一切情狀，量處如主文第二項
    所示之刑。又被告聲請量處有期徒刑六月並給予緩刑一節，本院認被告結夥三人
    以上犯加重竊盜罪，其法定刑為六月以上五年以下有期徒刑，本案為連續犯，依
    法得加重其刑至二分之一，原審未審酌被告犯罪手段及得手財物，僅依法定刑加
    重一月，量處有期徒刑七月，已嫌輕縱，因礙於不利益變更禁止之原則，而未重
    新加重其刑；又依被告犯罪手段及共犯尚未到案，難認所宣告之刑應以暫不執行
    為適當，聲請緩刑，要難認為合宜，併此敘明。
據上論斷，應依刑事訴訟法第三百六十九條第一項前段、第三百六十四條、第二百九
十九條第一項前段，刑法第五十六條、第三百二十一條第一項第四款，判決如主文。
本案經檢察官蘇南桓到庭執行職務。
中    華    民    國      九十四      年      三      月      十五      日
                                  臺灣高等法院臺南分院刑事第二庭
                                      審判長法官  葉    居    正
                                            法官  高    明    發
                                            法官  李    文    福
右正本證明與原本無異。
不得上訴。
                                      法院書記官  李    良    倩
中    華    民    國      九十四      年      三      月     十五       日
附錄法條：
刑法第三百二十一條：
犯竊盜罪而有左列情形之一者，處六月以上、五年以下有期徒刑：
  一於夜間侵入住宅或有人居住之建築物、船艦或隱匿其內而犯之者。
  二毀越門扇、牆垣或其他安全設備而犯之者。
  三  攜帶兇器而犯之者。
  四  結夥三人以上而犯之者。
  五  乘火災、水災或其他災害之際而犯之者。
  六  在車站或埠頭而犯之者。
  前項之未遂犯罰之。
